# 对同一控制下的公司可以不计提坏账吗？

提问人：审计 小达人 时间：2022-05-17 16:02:45
A公司与B公司同属于高新区管委会下面的全资子公司，A公司对B公司的其他应收款可以不计提坏账吗？在附注的会计政策部分披露为同一控制下的关联方预期信用损失率为 0 ，计提坏账比例为 0 。

回答人：chenyiwei
关联方欠款可以采用个别认定法计提坏账，但不能绝对化地表述为“不计提坏账”。特别是当关联方的财务状况出现恶化时，仍需对此谨慎计提坏账准备。